【裁判字號】    97,訴,1159
【裁判日期】    970930
【裁判案由】    毒品危害防制條例
【裁判全文】
臺灣高雄地方法院刑事判決              97年度訴字第1159號
公  訴  人  臺灣高雄地方法院檢察署檢察官
被      告  乙○○
                    （另案
上列被告因違反毒品危害防制條例案件，經檢察官提起公訴（97
年度毒偵字第2484號），被告於準備程序中就被訴事實為有罪之
陳述，經本院告以簡式審判之旨，並聽取當事人之意見後，本院
合議庭裁定行簡式審判程序後，判決如下：
    主  文
乙○○施用第一級毒品，累犯，處有期徒刑捌月。
    事  實
一、乙○○有竊盜、違反肅清煙毒條例等前科，於(一)民國（下同
    ）89年間，因施用毒品案件，經本院以89年度毒聲字第4097
    號裁定送觀察、勒戒後，認有繼續施用毒品之傾向，再經本
    院以89年度毒聲字第4691號裁定令入戒治處所施以強制戒治
    ，期間經停止戒治交付保護管束而釋放出所，嗣因保護管束
    期滿而執行完畢，經臺灣高雄地方法院檢察署檢察官於90年
    7 月10日以90年度戒毒偵字第752 號為不起訴處分確定。復
    於(二)92年間，因施用毒品案件，經本院以92年度毒聲字第25
    07號裁定令入戒治處所施以強制戒治，於92年11月12日停止
    戒治交付保護管束釋放出所，嗣於93年4 月21日期滿而執行
    完畢；刑罰部分，並經本院於92年10月30日以92年度訴字第
    1899號判決判處有期徒刑10月確定。又於(三)93年間，因施用
    毒品案件，經本院以93年度訴字第1139號判決判處有期徒刑
    1 年確定，其入監服刑後，上開(二)(三)2 罪接續執行，於95年
    4 月4 日縮刑期滿而執行完畢。再於(四)95年間，因施用毒品
    案件，經本院以95年度訴字第2821號判決判處有期徒刑1 年
    6 月確定，嗣因適用中華民國96年罪犯減刑條例，經本院以
    96年聲減字第762 號裁定減為有期徒刑8 月，其於96年7 月
    16日縮刑期滿而執行完畢出監。
二、詎乙○○仍不知悔改，明知海洛因業經公告列為毒品危害防
    制條例第2 條第2 項第1 款之第一級毒品，不得非法施用，
    竟於96年9 月6 日上午12時10分起回溯24小時內之某時，在
    不詳地點施用第一級毒品海洛因1 次，於同日經警採其尿液
    送驗後始知上情。
三、案經高雄縣政府警察局鳳山分局移送臺灣高雄地方法院檢察
    署檢察官偵查起訴。
    理  由
一、被告乙○○所犯為死刑、無刑徒刑或最輕本刑為3年以上有
    期徒刑以外之罪，其於準備程序中就被訴事實為有罪之陳述
    ，經法官告知簡式審判程序之旨，並聽取公訴人之意見後，
    依刑事訴訟法第273條之1第1項規定，裁定行簡式審判程序
    ，合先敘明。。
二、上開犯罪事實，業據被告乙○○於本院審理時坦承不諱，且
    經警採集其尿液送正修科技大學超微量研究科技中心以酵素
    免疫分析法初步檢驗及氣相層析質譜儀法確認檢驗，結果呈
    嗎啡陽性反應，有該中心96年9 月27日R00-0000-000號檢驗
    報告1 紙附卷足憑，足見其所稱於前揭時間施用海洛因之自
    白，應與事實相符而堪採信，則被告施用第一級毒品海洛因
    1 次之犯行，事證明確，堪以認定。
三、按觀察、勒戒或強制戒治執行完畢釋放後，5 年內再犯毒品
    危害防制條例第10條施用毒品之罪者，應依法追訴，毒品危
    害防制條例第23條第2 項定有明文。查被告曾於89年間，因
    施用毒品案件，經本院以89年度毒聲字第4097號裁定送觀察
    、勒戒後，認有繼續施用毒品之傾向，再經本院以89年度毒
    聲字第4691號裁定令入戒治處所施以強制戒治，期間經停止
    戒治交付保護管束釋放出所，嗣因交付管束期滿而執行完畢
    ，經臺灣高雄地方法院檢察署檢察官於90年7 月10日以90年
    度戒毒偵字第752 號為不起訴處分確定。復於92年間，因施
    用毒品案件，經本院以92年度毒聲字第2507號裁定令入戒治
    處所施以強制戒治，於92年11月12日停止戒治交付保護管束
    釋放出所，嗣於93年4 月21日期滿而執行完畢等情，有臺灣
    高等法院被告前案紀錄表、被告在監在押全國記錄表、被告
    施用毒品案件紀錄表各1 份在卷可稽，被告於強制戒治執行
    完畢釋放後，5 年內再為本件施用毒品犯行，自應依法論罪
    科刑。是以本件事證明確，被告犯行堪以認定。
四、核被告乙○○所為，係犯毒品危害防制條例第10條第1 項之
    罪。其施用海洛因前後持有海洛因之低度行為，應為施用海
    洛因之高度行為所吸收，不另論罪。查被告有如事實一之部
    分所載之犯罪科刑執行情形，有臺灣高等法院被告全國前案
    紀錄表、毒品案件紀錄表各1份在卷可稽，其前受有期徒刑
    執行完畢，於5年以內故意再犯本件有期徒刑以上之罪，為
    累犯，應依刑法第47條第1 項之規定加重其刑。爰審酌被告
    前經觀察勒戒、強制戒治之矯治處遇及多次科處刑罰甚或執
    行完畢後，猶為本案之施用第一級毒品海洛因之行為，然其
    所為主要係戕害自身，並未直接積極損害他人之利益，犯罪
    之動機、目的、手段、生活狀況、智識程度暨犯罪後坦承犯
    行之態度等一切情狀，量處如主文所示之刑。
據上論斷，應依刑事訴訟法第273 條之1 第1 項、第299 條第1
項前段，毒品危害防制條例第10條第1 項，刑法第11條前段、第
47條第1 項，判決如主文。
本案經檢察官甲○○到庭執行職務
中    華    民    國    97    年    9     月    30    日
                  刑事第十九庭  審判長法  官  林水城
                                      法  官  施盈志
                                      法  官  羅立德
以上正本證明與原本無異。
如不服本判決應於收受本判決後10日內向本院提出上訴書狀，並
應敘述具體理由，如未敘述上訴理由者，應於上訴期間屆滿後20
日內補提理由書狀於本院（均須按他造當事人之人數附繕本）「
切勿逕送上級法院」。
中    華    民    國    97    年    9     月    30    日
                                      書記官  賴朱梅
附錄本案論罪科刑法條：
毒品危害防制條例第10條第1 項
施用第一級毒品者，處6 月以上5 年以下有期徒刑。


司法院資訊處製作；財團法人民間司法改革基金會備份。
